【裁判字號】    99,抗,514
【裁判日期】    990506
【裁判案由】    聲請定其應執行刑
【裁判全文】
臺灣高等法院刑事裁定                   99年度抗字第514號
抗  告  人  甲○○
即  受刑人
上列抗告人因檢察官聲請定其應執行刑案件，不服臺灣桃園地方
法院99年度聲字第912號，中華民國99年3月31日所為定其應執行
刑裁定（99年度執聲字第538號），提起抗告，本院裁定如下：
    主  文
抗告駁回。
    理  由
一、抗告意旨略以：本案抗告人甲○○因不服桃園地方法院刑事
    裁定與各級法院裁定不一，且量刑過重，有違公平比例原則
    ，依法提出抗告如下。按抗告人所犯4件之吸食毒品案件，
    係為成癮性，不得以（已）才連續性吸食毒品，有別於一般
    認定有被害人之刑事等案件有所不同，且吸食毒品應認定為
    病人，量刑時才屬公平無誤。但吸食毒品案件與一般有被害
    人之刑事等案件例如竊盜及詐欺等案件相比，該各院依刑法
    第51條規定，裁定定其應執行之刑等量刑，而吸食毒品案確
    實該法院量刑比一般有被害人之刑事案件，量刑猶之過重。
    且抗告人甲○○所犯除了4件吸食毒品案件，無任何被害人
    或是加害於人等刑事案件，然每件吸食毒品案件，該院判決
    為10月、11月、11月、11月，總刑期遠超過3年6月，且觀之
    刑法最輕3年以上之重罪犯與本案相論，豈係公平所能比擬
    。然抗告人甲○○有感於本案定其應執行之刑，量刑過重，
    且各級法院量刑裁定不一，為始（使）法院量刑能就同一標
    準，懇請參照臺灣台南地方法院以99年度聲字第374號刑事
    裁定可供參考等語。
二、按判決確定前犯數罪者，應併合處罰之；又數罪併罰，宣告
    多數有期徒刑者，於各刑中之最長期以上，各刑合併之刑以
    下，定其刑期，但不得逾30年；又數罪併罰有二裁判以上者
    ，依第51條規定，定其應執行刑；以上各情，觀之刑法第50
    條、第51條第5款、第53條之規定自明。次按法律上屬於自
    由裁量事項，尚非概無法律性之拘束，在法律上有其外部界
    限及內部界限。前者法律之具體規定，使法院得以具體選擇
    為適當裁判，此為自由裁量之外部界限。後者法院為自由裁
    量時，應考量法律之目的，法律秩序之理念所在，此為自由
    裁量之內部界限。法院為裁判時，兩者均不得有所踰越（最
    高法院92年度臺非字第187號判決意旨參照）。
三、經查：本件原裁定以抗告人即受刑人甲○○先後犯如原裁定
    附表編號1至編號4所示各罪，經分別判處如其附表所示之刑
    確定，檢察官聲請原審法院定其應執行之刑，經原審法院認
    聲請為正當，就原裁定附表編號1至編號4所示之罪，定其應
    執行刑為有期徒刑2年11月。核原裁定所定之應執行刑，係
    在各宣告刑之最長期（11月）以上，各刑合併之刑期（3年7
    月）以下。另參酌原裁定附表編號1至編號3所示毒品危害防
    制條例等罪，經本院於98年9月2日以98年度聲字第2648號裁
    定諭知定應執行有期徒刑2年2月，足見原裁定除合於刑法第
    51條第5款規定所定之外部界限，復未逾自由裁量之內部界
    限，對抗告人亦顯然無過重之情，揆諸前揭說明，依法並無
    違誤。抗告意旨徒憑己見，比附攀引他案量刑，指摘原裁定
    不當，為無理由，應予駁回。
據上論斷，應依刑事訴訟法第412條，裁定如主文。
中    華    民    國    99    年    5     月    6     日
                  刑事第三庭審判長法  官   陳博志
                                  法  官   許文章
                                  法  官   陳德民
以上正本證明與原本無異。
不得抗告。
                                  書記官   高麗雯
中    華    民    國    99    年    5     月    10    日

司法院資訊處製作；財團法人民間司法改革基金會備份。
